# 求助陈版，关于不单独销售的配件的产品跌价问题

提问人：768895149 时间：2019-05-05 08:51:46
请教陈版，问题背景，企业销售产品是（主产品搭配一些配件一起销售的），配件没有单独的售价。
比如一个主产品配套 2 个配件（配件成本占合计产品成本8%-10%）。
在计算存货跌价准备的时候，这部分配件怎么计提跌价？
这部分配件是否可以基于主产品再预计一个销售价格，即按一定比例预计一个相当于完工价格的概念，把配件成本算上。
用这个完工价格跟主产品的预计售价去计算跌价，然后配件就不再单独计提跌价。

回答人：chenyiwei
根据《企业会计准则第 1 号——存货》第十八条：“企业通常应当按照单个存货项目计提存货跌价准备。对于数量繁多、单价较低的存货，可以按照存货类别计提存货跌价准备。与在同一地区生产和销售的产品系列相关、具有相同或类似最终用途或目的，且难以与其他项目分开计量的存货，可以合并计提存货跌价准备。”
因此，主要考虑是主产品和配件是否只能以 1 ： 2 的比例捆绑销售，还是可以单独出售，尤其是针对配件。如果能够单独销售，事实上也存在单独销售，则可以将配件单独计算可变现净值；如果只能作为一个整体捆绑销售，则应作为一个整体计提跌价准备，即先计算出一个销售组合应计提的跌价准备总额，再按照主产品和配件的成本比例或其他系统、合理的方法将跌价准备总额分摊到主产品和配件。